# 请教陈斑：关于外债转资本的问题

提问人：5566 时间：2011-06-23 14:24:01
一个外资企业以外债本息转增资本，外汇局也已经核准，但利息尚未代扣相关税金，要验资，有 2 种意见：一种认为未扣税也不影响验资，注册会计师可以提示企业要代扣税，一种认为必须先缴税才能验资，并且要以扣税后净额转资本。陈斑意见如何啊？

回答人：chenyiwei
个人意见：由于系“以外债本息转增资本”，因此可转增资本的利息应当是按照税法规定扣除营业税和预提所得税之后的部分，视同对境外债权人先还本付息（在这一环节发生营业税和企业所得税的扣缴义务），然后境外债权人再以该本息款项作为出资投入。